臺灣臺中地方法院刑事判決             100年度易字第3375號
公  訴  人  臺灣臺中地方法院檢察署檢察官
被      告  童建程
上列被告因違反毒品危害防制條例案件，經檢察官提起公訴（一
００年度毒偵字第二七三一號），本院裁定進行簡式審判程序，
判決如下：
    主    文
童建程施用第二級毒品，累犯，處有期徒刑肆月，如易科罰金，
以新臺幣壹仟元折算壹日。
    犯罪事實
一、童建程前因竊盜案件，經本院以九十五年度易字第二七八七
    號判決分別判處有期徒刑七月及三月確定，嗣經裁定減為有
    期徒刑三月十五日、一月十五日確定；又因贓物案件，經本
    院以九十六年度易字第四五一二號判決分別判處有期徒刑三
    月、三月（共六罪）、四月（均已減刑）確定；上開各罪嗣
    經法院裁定應執行有期徒刑二年四月確定，並與其因詐欺案
    件由本院九十六年度簡字第八００號判決所處有期徒刑三月
    之刑期接續執行，於九十九年二月八日假釋出監，至九十九
    年六月二十四日假釋期滿未經撤銷，以已執行完畢論。其又
    因施用毒品案件，經觀察、勒戒後，認有繼續施用毒品之傾
    向，由法院裁定施予強制戒治，嗣認已無繼續強制戒治之必
    要，於九十七年四月十八日強制戒治執行完畢釋放出所。詎
    童建程仍不知悔改，在上開強制戒治執行完畢釋放後五年內
    ，竟基於施用第二級毒品之犯意，於一百年四月二十四日晚
    間某時，以將甲基安非他命置於鋁箔紙上點火燃燒吸食煙氣
    之方式，在臺中巿東勢區○○路一六三之十四號住處內，施
    用第二級毒品甲基安非他命一次。嗣於一百年四月二十七日
    上午六時四十分許，經警持本院核發之搜索票，前往童建程
    之上址住處執行搜索，並徵得其同意採集尿液送驗，結果呈
    甲基安非他命陽性反應，始悉上情。
二、案經臺中市政府警察局刑事警察大隊報告臺灣臺中地方法院
    檢察署檢察官偵查起訴。
    理    由
一、本件被告童建程於準備程序中，先就上開犯罪事實為有罪之
    陳述，且所犯係死刑、無期徒刑、最輕本刑為三年以上有期
    徒刑以外之罪，經本院告知簡式審判程序之旨，並聽取檢察
    官及被告之意見後，依刑事訴訟法第二百七十三條之一第一
    項之規定，裁定進行簡式審判程序，先此敘明。
二、上開犯罪事實，業據被告童建程於本院審理時坦承不諱（被
    告於警詢時否認施用毒品），且被告於前揭時、地為警查獲
    後，經警採其尿液送驗結果，確呈甲基安非他命陽性反應，
    有詮昕科技股份有限公司出具之濫用藥物尿液檢驗報告、尿
    液代號與真實姓名對照表各一份在卷可參，足徵被告前揭自
    白應屬實情。而被告前因施用毒品案件，經觀察、勒戒後，
    認有繼續施用毒品之傾向，由法院裁定施予強制戒治，嗣認
    已無繼續強制戒治之必要，於九十七年四月十八日強制戒治
    執行完畢釋放出所等情，有臺灣高等法院被告前案紀錄表、
    刑案資料查註紀錄表各一份附卷可按。本案事證已臻明確，
    被告犯行洵堪認定。
三、查被告童建程前因施用毒品案件，經強制戒治執行完畢並釋
    放後，五年內再度施用第二級毒品甲基安非他命，核其所為
    ，係犯毒品危害防制條例第十條第二項之施用第二級毒品罪
    。被告為供自己施用之目的而持有上開毒品，其於施用前後
    持有甲基安非他命之低度行為，應為施用之高度行為所吸收
    ，不另論罪。查被告前因竊盜案件，經本院以九十五年度易
    字第二七八七號判決分別判處有期徒刑七月及三月確定，嗣
    經裁定減為有期徒刑三月十五日、一月十五日確定；又因贓
    物案件，經本院以九十六年度易字第四五一二號判決分別判
    處有期徒刑三月、三月（共六罪）、四月（均已減刑）確定
    ；上開各罪嗣經法院裁定應執行有期徒刑二年四月確定，並
    與其因詐欺案件由本院九十六年度簡字第八００號判決所處
    有期徒刑三月之刑期接續執行，於九十九年二月八日假釋出
    監，至九十九年六月二十四日假釋期滿未經撤銷，以已執行
    完畢論，有臺灣高等法院被告前案紀錄表及刑案資料查註紀
    錄表在卷可按。其受有期徒刑之執行完畢，五年內故意再犯
    本件法定本刑有期徒刑以上之罪，為累犯，應依法加重其刑
    。爰審酌被告曾因施用毒品犯行接受強制戒治及入監服刑，
    猶未能從中記取教訓，深切體認毒品危害己身健康之鉅，反
    而再次趁隙施用甲基安非他命，顯見被告自制能力尚有未足
    ，戒毒意志亦非堅定；惟念及施用毒品固戕害個人健康至鉅
    ，然就他人權益之侵害仍屬有限，及其犯罪目的、手段、在
    本案審理期間坦承犯行之態度、具有國中肄業學歷之智識程
    度等一切情狀，量處如主文所示之刑，併諭知易科罰金之折
    算標準，以示懲儆。
據上論斷，應依刑事訴訟法第二百七十三條之一第一項、第二百
九十九條第一項前段，毒品危害防制條例第十條第二項，刑法第
十一條前段、第四十七條第一項、第四十一條第一項前段，判決
如主文。
本案經檢察官廖育賢到庭執行職務。
中    華    民    國   100    年    12    月    19    日
                    刑事第七庭  法  官  高文崇
以上正本證明與原本無異。
如不服本判決應於收受送達後10日內向本院提出上訴書狀，並應
敘述具體理由；其未敘述上訴理由者，應於上訴期間屆滿後20日
內向本院補提理由書（均須按他造當事人之人數附繕本）「切勿
逕送上級法院」。
                                書記官  葉卉羚
中    華    民    國   100    年    12    月    19    日
附錄本案論罪科刑法條：
毒品危害防制條例第十條第二項：
施用第二級毒品者，處三年以下有期徒刑。